臺灣高雄地方法院民事裁定　　　　　　　94年度訴字第2288號
原　　　告
即反訴被告　龐誼科技股份有限公司
法定代理人　乙○○
訴訟代理人　丙○○
　　　　　　　　　　送達代收人.
被　　　告
即反訴原告　全科科技股份有限公司
法定代理人　甲○○
訴訟代理人　宋明政　律師
複　代理人　邱明政　律師
當事人間請求給付買賣價金事件，被告提起反訴，本院裁定如下
：
    主  文
反訴及假執行之聲請均駁回。
反訴訴訟費用由被告即反訴原告負擔。
    理  由
一、本件反訴原告起訴主張：反訴原告自民國93年4 月6 日起，
    分批向反訴被告購買液晶顯示器模組，再行轉賣訴外人大眾
    公司，惟因反訴被告交付予反訴原告之液晶顯示器模組有瑕
    疵（反訴原告主張反訴被告所交付有瑕疵之液晶顯示器模組
    ，詳如卷附被證四分析報告上所載責任歸責於反訴被告部分
    ），致反訴原告因反訴被告被訴外人大眾公司評為Ｃ級廠商
    ，而被要求減少價金，嗣經反訴原告與訴外人大眾公司於93
    年12月28日協議後，產品單價降為每塊美金1.8 元。茲因反
    訴原告係以每塊美金2.7 元、2.75元、2.81元購入產品，嗣
    降價出賣予訴外人大眾公司之產品，則有於94年1 月17日、
    94年2 月18日出貨之19,000塊及13,035塊，共計32,035塊，
    經以兩造買賣液晶顯示器模組之次低價即每塊美金2.75元計
    算之結果，反訴原告因上開降價而受有共計美金30,433元【
    計算式：（32,035×2.75）－（32,035×1.8） ＝30,433，
    小數點以下四捨五入】之損害。爰依民法第227 條第1 項、
    第2 項之規定規定，請求反訴被告賠償。並聲明求為判決：
    反訴被告應給付反訴原告美金30,433元，及自94年11月9 日
    起至清償日止，按週年利率百分之5 計算之利息，並願供擔
    保請准宣告假執行。
二、按反訴之標的，如與本訴之標的及其防禦方法不相牽連者，
    不得提起，民事訴訟第260 條第1 項定有明文。又該條項所
    稱之「相牽連」者，係指反訴之標的與本訴之標的間，或反
    訴之標的與防禦方法間，兩者在法律上或事實上關係密切，
    審判資料有共通性或牽連性者而言。舉凡本訴標的法律關係
    或作為防禦方法所主張之法律關係，與反訴標的之法律關係
    同一，或當事人兩造所主張之權利，由同一法律關係發生，
    或本訴標的之法律關係發生之原因，與反訴標的之法律關係
    發生之原因，其主要部分相同，均可認為兩者間有牽連關係
    （最高法院91年度臺抗字第440 號裁定參照）。
三、查本訴原告起訴主張：被告於93年8 月11日傳真採購單向原
    告訂購「PHG1 203AW-FWL-1」液晶顯示器模組5,973 塊，總
    價共計美金17,247.04 元。兩造並於93年8 月30日簽訂「產
    品經銷合約書」、「產品買賣合約書」規範雙方之買賣契約
    。詎被告於原告依約生產完畢後，竟藉詞推拖，不願收受，
    原告於94年1 月10日央請訴外人嘉成國際物流有限公司將系
    爭產品送交被告，亦為被告拒收，原告乃於94年7 月15日以
    高雄80支郵局第171 號存證信函，將原告已有準備給付之事
    情，通知被告，以代提出。茲因原告業已提出給付，爰依民
    法第367 條規定，提起本訴，請求被告給付買賣價金。反訴
    原告所提反訴標的之法律關係，核與本訴標的之法律關係或
    作為防禦方法所主張之法律關係，並不相同，當事人兩造所
    主張之權利，亦非由同一買賣契約之法律關係所發生，且該
    反訴標的之法律關係發生之原因，與本訴標的法律關係發生
    之原因，其主要部分亦屬有間，尚難認反訴之標的與本訴之
    標的間，或反訴之標的與防防禦方法間，在法律上或事實上
    有何關係密切或審判資料有共通性或牽連性等情，揆諸前揭
    說明，本件反訴與本訴之標的及其防禦方法，不相牽連，依
    上開規定，反訴原告提起本件反訴，於法尚有未合，不應准
    許，應予駁回。至其反訴既不合法，其假行之聲請亦失所附
    麗，亦應駁回。
四、依民事訴訟法第249 條第1 項第6 款、第95條、第78條，裁
    定如主文。
中　　華　　民　　國　　96　　年　　3 　　月　　7 　　日
                  民事第三庭  法　官　伍逸康
上為正本係照原本作成。
如對本裁定抗告須於裁定送達後10日內向本院提出抗告狀，並繳
納裁判費新台幣1,000元。
中　　華　　民　　國　　96　　年　　3 　　月　　12　　日
                              書記官  林雯琪
